【裁判字號】    97,訴,963
【裁判日期】    970714
【裁判案由】    毒品危害防制條例
【裁判全文】
臺灣基隆地方法院刑事判決               97年度訴字第963號
公  訴  人  臺灣基隆地方法院檢察署檢察官
被      告  丙○○
指定辯護人  本院公設辯護人乙○○
上列被告因毒品危害防制條例案件，經檢察官提起公訴（97年度
毒偵字第951 號），並經本院合議庭裁定由受命法官獨任進行簡
式審判程序後，檢察官聲請改依協商程序而為判決，茲判決如下
：
    主  文
丙○○施用第一級毒品，累犯，處有期徒刑捌月。
    事實及理由
一、犯罪事實：
  (一)觀察勒戒、強制戒治紀錄：
    1.丙○○前因施用毒品案件，先後2 次經裁定送觀察勒戒後
      ，均認無繼續施用毒品之傾向，由臺灣基隆地方法院檢察
      署檢察官分別於民國88年5月25日、88年8月16日，以88年
      度偵字第3270號及88年度毒偵字第42號、88年度偵字第29
      37號為不起訴處分確定，並先後於88年6月3日、88年8 月
      21日將丙○○釋放出勒戒處所。
    2.丙○○復因施用毒品案件，經令入戒治處所施以強制戒治
      ，於90年5月27日戒治期滿執行完畢。
  (二)刑案前科紀錄：
    1.丙○○曾因違反毒品危害防制條例案件，除如上所述令入
      戒治處所施以強制戒治外，並經本院於89年1 月10日以88
      年度基簡字第892號判處有期徒刑4月確定。
    2.丙○○復因違反毒品危害防制條例案件，經本院於89 年5
      月30日以89年度易字第181號判處有期徒刑7月確定。
    3.丙○○再因違反毒品危害防制條例案件，經本院於89年12
      月18日以89年度易字第673號判處有期徒刑9月確定。
    4.上開3案經接續執行，於92年1月17日縮刑假釋出監交付保
      護管束，於92年4月30日期滿執行完畢。
    5.丙○○另因違反毒品危害防制條例案件，經本院於93年11
      月5日以93年度基簡字第417號判處有期徒刑5月確定。
    6.丙○○又因違反毒品危害防制條例案件，經本院於94 年4
      月19日以93年度訴字第894號判處有期徒刑1年確定。
    7.丙○○又因違反毒品危害防制條例案件，經本院於94 年6
      月13日以94年度易字第154號判處有期徒刑6月確定。
    8.上開編號6及編號7之案件，嗣經定應執行刑為1年4月，並
      與編號5之案件接續執行，於95年8月28日縮刑假釋出監交
      付保護管束，於95年10月1 日假釋付保護管束期滿未經撤
      銷假釋視為執行完畢。（成立累犯）
    9.丙○○又因違反毒品危害防制條例案件，經本院於97 年5
      月26日以96年度訴字第1222號判處應執行刑有期徒刑1年2
      月確定。
  (三)本案犯罪事實：
    丙○○於97年3月9日晚間，基於施用第一級毒品海洛因及第
    二級毒品安非他命之犯意，在其基隆市○○區○○路65號之
    住處內，以同時將海洛因及安非他命摻入香煙內點燃吸食之
    方式，非法施用第一級毒品海洛因及第二級毒品安非他命 1
    次。嗣於同年3月10日凌晨1時25分左右，丙○○在基隆市○
    ○街194巷1號前，因形跡可疑且精神恍惚，為警臨檢查獲，
    經其同意採集尿液送驗，結果呈施用第一級毒品海洛因代謝
    後之嗎啡陽性反應及施用第二級毒品安非他命之安非他命陽
    性反應而悉上情。
二、證據：
  (一)被告丙○○於97年7月7日在本院準備程序中及審判中之自白
    。
  (二)台灣尖端先進生技醫藥股份有限公司97年3 月21日濫用藥物
    檢驗報告1 紙、基隆市警察局第三分局偵辦毒品案件尿液檢
    體對照表（97年3月10日基警三分偵字第0970360807號）。
  (三)臺灣高等法院被告前案紀錄表。
三、論罪及科刑：
  (一)本件經檢察官與被告於審判外達成協商之合意且被告已認罪
    ，其合意內容為：「被告願受有期徒刑8 月之科刑。」經查
    ，檢察官與被告上開協商合意並無刑事訴訟法第455條之4第
    1 項所列情形之一，檢察官聲請改依協商程序而為判決，本
    院爰不經言詞辯論，於協商合意範圍內為協商判決。
  (二)被告上開同時施用第一級毒品海洛因及第二級毒品安非他命
    之前後持有毒品海洛因、安非他命之低度行為，應為其施用
    第一級、第二級毒品之高度行為所吸收，均不另論罪。又被
    告同時施用第一級毒品海洛因及第二級毒品安非他命之行為
    ，係一行為觸犯數罪名，屬想像競合，應從一重論以施用第
    一級毒品罪。檢察官起訴書雖記載上開行為應予分論併罰，
    但此部分業據公訴人當庭更正為想像競合犯，併此敘明。被
    告有事實欄所載之科刑執行情形，有臺灣高等法院被告前案
    紀錄表在卷可稽，其於受有期徒刑之執行完畢後，5 年內再
    故意犯有期徒刑以上之本罪，為累犯，應依刑法第47 條第1
    項規定加重其刑。
四、應適用之法條：刑事訴訟法第273條之1第1項、第455 條之2
    第1項、第455條之4第2項、第455條之8，毒品危害防制條例
    第10條第1項、第2項，刑法第11條前段、第47條第1 項、第
    55條。
五、本判決除有刑事訴訟法第455條之4第1項第1款、第2款、第4
    款、第6款、第7款所定情形之一， 或違反同條第2項規定者
    外，不得上訴。
六、如有前項除外情形，而不服本件判決，得自收受判決送達之
    日起10日內，向本院提出上訴書狀，上訴於第二審法院。
本案經檢察官甲○○到庭執行職務。
中    華    民    國    97    年    7     月    14    日
                  刑事第一庭法  官  王福康
以上正本證明與原本無異。
本判決除有刑事訴訟法第455條之4第1項第1款、第2款、第4款、
第6款、第7款所定情形之一，或違反同條第2 項規定者外，不得
上訴。
如有前揭除外情形，對於本件判決如有不服，應於收受本判決後
10日內向本院提出上訴書狀，其未敘述上訴理由者，並得於提起
上訴後10日內向本院補提理由書狀（均須按他造當事人之人數附
繕本）「切勿逕送上級法院」。
中    華    民    國    97    年    7     月    14    日
                            書記官  彭淑芳
【附錄論罪法條】
毒品危害防制條例第10條：
    施用第一級毒品者，處6月以上5年以下有期徒刑。
    施用第二毒品者，處3年以下有期徒刑。


司法院資訊處製作；財團法人民間司法改革基金會備份。
